# 资产组合入账

提问人：taizili 时间：2017-04-10 19:08:25
A公司想向B公司购买其某业务板块的资产。该业务相关资产单独评估价值为 1000 万元，但是最后双方最终以 1500 万成交。那么作为A公司，请问这部分溢价是否可以确认为商誉？还是按照各资产公允价值进行分摊？

回答人：chenyiwei
如果所收购的资产组合构成“业务”的，则收购价格高于各单项可辨认净资产公允价值之和的差额部分确认为商誉。